臺灣板橋地方法院交通事件裁定　　　 100年度交聲字第3158號
原處分機關　交通部公路總局臺北區監理所板橋監理站
異　議　人
即受處分人　田青弘
上列異議人因違反道路交通管理處罰條例案件，對於交通部公路
總局臺北區監理所板橋監理站於民國100 年9 月16日以板監裁字
第裁41-C00000000號違反道路交通管理事件裁決書所為之處分，
聲明異議，本院裁定如下：
    主  文
異議駁回。
    理  由
一、異議意旨略以：民國100 年6 月1 日晚間9 時40分許，異議
    人騎乘車牌號碼N29-250 號重型機車，行經新北市○○區○
    ○路一段與保安街一段交岔路口，伊是在黃燈轉紅燈時通過
    停止線，伊自覺沒有闖紅燈，警察卻堅稱伊闖紅燈，當時伊
    不認為有闖紅燈，故不簽舉發通知單，但有要求警員交付舉
    發通知單或寄給伊，警員說伊沒簽收不能給伊，伊就說不然
    等處理好再寄給伊，但伊一直沒有收到舉發通知單，直到9
    月19日才收到裁決書，完全沒有申訴的機會，為此爰聲明異
    議，請求撤銷原處分云云。
二、按汽車駕駛人，行經有燈光號誌管制之交岔路口闖紅燈者，
    處新臺幣一千八百元以上五千四百元以下罰鍰，並記違規點
    數三點，道路交通管理處罰條例第53條第1 項、第63條第1
    項第3 款分別定有明文。
三、經查：
  (一)本件異議人即受處分人田青弘於100 年6 月1 日晚間9 時40
    分許，騎乘車牌號碼N29-250 號重型機車行經新北市○○區
    ○○路一段與保安街一段交岔路口時，於管制燈號為紅燈時
    闖紅燈，經新北市政府警察局樹林分局樹林派出所警員李翊
    瑋攔停後當場舉發，嗣原處分機關於100 年9 月16日以板監
    裁字第裁41-C00000000號違反道路交通管理事件裁決書，依
    道路交通管理處罰條例第53條第1 項之規定，裁處汽車駕駛
    人即異議人罰鍰新臺幣二千七百元，並依同條例第63條第1
    項第3 款（裁決書漏載「第3 款」）規定，記違規點數三點
    ，異議人於100 年9 月19日收受該裁決書後，於100 年9 月
    22日聲明異議，嗣經原舉發機關即新北市政府警察局樹林分
    局於100 年10月6 日以新北警樹交字第1000031501號函覆「
    本案經舉發員警確實親賭田青弘先生騎乘重機N29-250 號車
    ，於本案違規時、地，行經有燈光號誌管制之交岔路口闖紅
    燈（紅燈直行）行為，爰依法攔停舉發，本案違規屬實並無
    違誤；另田青弘先生質疑均未收到通知單，檢視本案舉發現
    場錄影（音）光碟片，田青弘先生確實拒簽拒收通知單，舉
    發員警並當場告知權利義務，查依違反道路交通管理事件統
    一裁罰基準即處理細則第11條第1 項第1 款規定略以：『當
    事人拒簽拒收通知單，已告知其應到案時間及處所，並記明
    事由與告知事項，視為已收受』併予敘明，隨函檢附舉發現
    場錄影（音）光碟片一片。」等情，有上開裁決書、交通部
    公路總局臺北區監理所板橋監理站送達證書、聲明異議狀、
    原舉發機關新北市政府警察局樹林分局100 年10月6 日新北
    警樹交字第1000031501號函、新北市政府警察局100 年6 月
    1 日新北市警交大字第C00000000 號舉發違反道路交通管理
    事件通知單（以下簡稱舉發通知單）等件影本附卷可稽。且
    證人即舉發本件違規之新北市政府警察局樹林分局樹林橋派
    出所警員李翊瑋到庭結證稱：「（問：本件違規通知單是否
    是你所舉發？）是的。（問：你當時所見違規及舉發經過為
    何？）當時我們是站在該路口定點面對來車方向在那邊守望
    ，在那邊我們不能看到紅綠燈，我們是由該停止線的車輛都
    停止之後，就判定是紅燈，我們是攔查從停止線後方出來的
    車輛，意思就是已經有幾台車在停止線停等紅燈了，而這個
    車陣後面還有衝出來的車輛我們就認定是闖紅燈。當時有2
    台機車是闖紅燈直行，我們同時攔停這2 台機車作攔查的動
    作，我們便告知他們違規事由是闖紅燈，並要他們出示行照
    駕照，另外1 位機車騎士回頭看那邊車子都停下來，他也承
    認他闖紅燈，但異議人不承認他闖紅燈，我依警察職權行使
    法請他出示證件，並執行製單舉發的動作等語（見本院100
    年11月18日訊問筆錄）。且異議人於本院訊問時亦自承：我
    經過停止線的時候，上方有燈號，對面的牆壁上也有燈號，
    我看到當時轉變成紅燈等語（見同上訊問筆錄），足見異議
    人於上揭時、地騎乘上開機車行經新北市○○區○○路一段
    與保安街一段之有燈光號誌管制交岔路口，在行車號誌為紅
    燈的狀態下直行穿越交岔路口而闖紅燈之違規事實，至堪認
    定。
  (二)復按行為人經當場舉發者，應填記駕駛人或行為人姓名、性
    別、出生年月日、地址、身分證統一編號及車主姓名、地址
    、車牌號碼、車輛種類。被查獲之駕駛人或行為人為受處分
    人時，應於填記通知單後將通知聯交付該駕駛人或行為人簽
    名或蓋章收受之；拒絕簽章者，仍應將通知聯交付該駕駛人
    或行為人收受，並記明其事由及交付之時間；拒絕收受者，
    應告知其應到案時間及處所，並記明事由與告知事項，視為
    已收受，違反道路交通管理事件統一裁罰基準及處理細則第
    11條第1 項第1 款定有明文。查本件異議人有駕駛機車闖紅
    燈之違規行為而為警當場攔停舉發後，異議人表明不簽收，
    舉發員警李翊瑋遂在舉發通知單上註記「拒簽拒收」及「已
    告知應到案時間、處所」字樣，此有本件舉發通知單影本1
    件在卷可按。另證人李翊瑋在本院訊問時亦證稱：「（問：
    當時異議人他有簽收舉發通知單嗎？）沒有，因為他當時要
    我用郵寄的方式寄給他，他再處理就好了。‧‧‧（問：你
    當時有無告知異議人什麼事項？）因為他拒絕簽收，我就告
    知他應到案處所及時間，並且在告發單上面也有記載。（問
    ：舉發通知單上記載應到案日期為100 年6 月16日，應到案
    處所為板橋監理站，當時有將上開時間、地點告知異議人嗎
    ？）有。」等語（見同上訊問筆錄）。復參諸本院當庭勘驗
    卷附新北市政府警察局樹林分局100 年10月6 日函所附之「
    舉發現場錄影光碟」之勘驗結果：錄影時間全長3 分24秒，
    錄影內容為舉發異議人田青弘當時之過程，至異議人騎機車
    離去時為止。錄影內容之聲音並不清晰，但經反覆播放後，
    仍可辨識出在約第2 分19、20秒左右，警察欲交付舉發通知
    單予異議人，異議人表示不用，在約第2 分26秒左右，異議
    人表示寄給我就好，之後警察即告知應到時間100 年6 月16
    日板橋監理站等語（見本院100 年11月18日訊問筆錄第4 頁
    ），堪認證人李翊瑋於製單舉發後，雖異議人拒簽拒收本件
    舉發通知單，惟證人李翊瑋仍有依上述法定程序除於舉發通
    知單上記載「拒簽拒收」及「已告知到案時間、處所」等事
    項外，並確已當場告知異議人應到案時間及處所，則其所為
    之本件舉發，於程序上尚難認有何瑕疵可言，則依上述規定
    ，視為異議人已收受本件舉發通知單，而生擬制送達之效力
    ，是異議人就此部分所辯，亦無可採。
四、綜上所述，異議人有在前開時、地騎機車行經有燈光號誌管
    制之交岔路口闖紅燈之違規行為，洵堪認定，原處分機關據
    以援引前開規定，及依違反道路交通管理事件統一裁罰基準
    表，裁處異議人即受處分人罰鍰新臺幣二千七百元，並記違
    規點數三點，於法並無違誤，本件異議為無理由，應予駁回
    。
據上論斷，應依道路交通管理處罰條例第87條第2 項，道路交通
事件處理辦法第18條，裁定如主文。
中    華    民    國   100    年    11    月    25    日
                      刑事第一庭  法  官  戴嘉清
以上正本證明與原本無異。
如不服本裁定應於送達後5 日內向本院提出抗告狀。
                                  書記官  廖貞音
中    華    民    國   100    年    11    月    25    日